【裁判字號】    98,易,19
【裁判日期】    980428
【裁判案由】    竊盜
【裁判全文】
臺灣臺中地方法院刑事判決                98年度易字第19號
公  訴  人  臺灣臺中地方法院檢察署檢察官
被      告  乙○○
上列被告因竊盜案件，經檢察官提起公訴（97年度偵緝字第2518
號），本院判決如下：
    主    文
乙○○踰越安全設備於夜間侵入住宅竊盜，累犯，處有期徒刑拾
月。
    事    實
一、乙○○前於民國88年間因強盜、竊盜、竊盜等案件，經法院
    分別判處有期徒刑6年、1年6月、10月，並定應執行刑為有
    期徒刑8年確定，於94年6月13日獲縮短刑期假釋付保護管束
    出監，並於96年2月16日假釋期滿未經撤銷視為執行完畢。
    詎猶不知悔改，於97年2月28日晚上8、9時許之夜間，以從
    相鄰房屋攀爬至甲○○位於臺中市南屯區○○○○路350巷
    18號2樓之住處陽台，再從陽台浴室供做安全設備之窗戶侵
    入甲○○住宅內之方式，竊取甲○○所有之黑色皮夾、咖啡
    色皮包、人民幣3萬5千元及新臺幣1萬8千元，得手後循原侵
    入之路線逃逸。嗣甲○○發現遭竊後報警處理，警方以棉棒
    轉移在甲○○住處陽台所發現筆燈上之DNA，經鑑驗比對，
    與乙○○唾液之DNA-STR型別相符，而查悉上情。
二、案經臺中市警察局第四分局報請臺灣臺中地方法院檢察署檢
    察官偵查起訴。
    理    由
一、按被告以外之人於審判外之陳述，除法律有規定者外，不得
    作為證據；又被告以外之人於偵查中向檢察官所為之陳述，
    除顯有不可信之情況者外，得為證據；另被告以外之人於審
    判外之陳述，雖不符前四條之規定，而經當事人於審判程序
    同意作為證據，法院審酌該言詞陳述或書面陳述作成時之情
    況，認為適當者，亦得為證據。當事人、代理人或辯護人於
    法院調查證據時，知有第159條第1項不得為證據之情形，而
    未於言詞辯論終結前聲明異議者，視為有前項之同意；刑事
    訴訟法第159條第1項、第159條之1第2項及第159條之5分別
    定有明文。本件證人即被害人甲○○於警詢及檢察官偵訊時
    所為證述之內容，雖係被告以外之人於審判外之言詞陳述，
    惟被告乙○○（以下簡稱被告）及檢察官對於該證人於警詢
    及檢察官偵訊時之陳述內容之證據能力並未爭執，且未於言
    詞辯論終結前聲明異議，視為於審判程序同意作為證據，而
    本院審酌上開警詢及偵訊筆錄作成時之情況尚無不當，是依
    前揭規定及說明，證人甲○○於警詢、偵訊時所為之證述，
    自有證據能力；又本件犯罪事實經蒞庭檢察官於審理時補充
    更正犯罪事實，並經當庭告知變更後被告所涉犯罪名，被告
    亦表示無意見，自無礙其訴訟上防禦權之行使，本院自當同
    予審究，合先敘明。
二、上開犯罪事實，業據被告於審理中坦承不諱，核與證人即被
    害人甲○○於警詢、偵訊及本院審理時陳述遭竊之情節大致
    相符，並有內政部警政署刑事警察局鑑驗書1紙、臺中市警
    察局第四分局現場勘察報告1份、勘察採證同意書1紙、現場
    採證照片10張等附卷可資佐證，足認被告之自白與客觀事實
    相符，本件事證至臻明確，被告之加重竊盜犯行可以認定。
三、按刑法稱夜間者，係指日出前，日沒後。次按刑法第321條
    第1項第2款之「門扇」專指門戶而言，而所謂「其他安全設
    備」，指門扇牆垣以外，依通常觀念足認防盜之一切設備而
    言，如門鎖、窗戶等，有最高法院45年臺上字第1443號、55
    年臺上字第547號判例意旨可資參照。準此，非屬分隔住宅
    或建築物內外之間之出入口大門，而依通常觀念足認防盜之
    一切設備，諸如電網、門鎖以及窗戶等，均屬「其他安全設
    備」；又該條款所謂「毀」係指毀壞，稱「越」則指踰越或
    超越，祇要毀壞、踰越或超越安全設備之行為使該安全設備
    喪失防閑作用，即該當於前揭規定之要件。而窗戶具防閑之
    作用，是屬安全設備無疑。被告係於97年2月28日晚上8、9
    時許之夜間，從甲○○住處二樓浴室窗戶侵入其住宅，已使
    該窗戶喪失防閑作用，揆諸前揭說明，自該當該條款所規定
    之「踰越」要件，是核被告所為，係觸犯刑法第321條第1項
    第1款、第2款之踰越安全設備於夜間侵入住宅竊盜罪。雖起
    訴書僅引用同法條第1款之罪，然此僅係為加重條件之變更
    ，乃屬單純一罪，且業經蒞庭檢察官於審理時補充更正之，
    自毋庸變更起訴所引法條，併予敘明。另被告前因強盜、竊
    盜、竊盜等案件，經法院分別判處有期徒刑6年、1年6月、
    10月，並定應執行刑為有期徒刑8年確定，於94年6月13日獲
    假釋付保護管束出監，並於96年2月16日假釋期滿視為執行
    完畢等情，有臺灣高等法院被告前案紀錄表及臺灣臺中地方
    法院檢察署刑案資料查註紀錄表各1份附卷可參，其於受有
    期徒刑執行完畢後5年以內，故意再犯本件有期徒刑以上之
    罪，為累犯，應依刑法第47條第1項規定加重其刑。爰審酌
    被告之素行不佳，正值壯年復體無殘缺，竟不思循正當管道
    賺取錢財謀生，反起意行竊，缺乏對他人財產權需予以尊重
    之觀念，且踰越安全設備、於夜間侵入住宅竊盜，嚴重危害
    社會安全秩序，惡性非輕；但衡酌其於犯後已於審理中坦認
    犯行之態度，再參以其犯罪手段、目的、所得財物價值等一
    切情狀，量處如主文所示之刑。
據上論斷，應依刑事訴訟法第284條之1、第299條第1項前段，刑
法第321條第1項第1款、第2款、第47條第1項，判決如主文。
本案經檢察官丙○○到庭執行職務。
中    華    民    國    98    年    4     月    28    日
                  刑事第十八庭  法  官  張國忠
以上正本證明與原本無異。
如不服本判決應於收受判決後10日內向本院提出上訴書狀，並應
敘述具體理由；其未敘述上訴理由者，應於上訴期間屆滿後20日
內向本院補提理由書（均須按他造當事人之人數附繕本）「切勿
逕送上級法院」。
                                書記官  何淑鈴
中    華    民    國    98    年    4     月    28    日
附錄論罪科刑法條
中華民國刑法第321條第1項
犯竊盜罪而有左列情形之一者，處 6 月以上、 5 年以下有期徒
刑：
一、於夜間侵入住宅或有人居住之建築物、船艦或隱匿其內而犯
之者。
二、毀越門扇、牆垣或其他安全設備而犯之者。
三、攜帶兇器而犯之者。
四、結夥三人以上而犯之者。
五、乘火災、水災或其他災害之際而犯之者。
六、在車站或埠頭而犯之者。


司法院資訊處製作；財團法人民間司法改革基金會備份。
